臺灣桃園地方法院宣示判決筆錄       100年度審訴字第1982號
公  訴  人  臺灣桃園地方法院檢察署檢察官
被      告  廖德榮
指定辯護人  本院公設辯護人  彭詩雯
上列被告因毒品危害防制條例案件（起訴案號：100 年度毒偵字
第1806號、第3310號），於中華民國100 年11月30日下午5 時，
在本院第十四法庭宣示判決，出席職員如下：
          法  官  羅國鴻
          書記官  張筆隆
法官起立朗讀判決主文、犯罪事實要旨、附記事項、處罰條文，
及告以上訴限制、期間並提出上訴狀之法院，且諭知記載其內容
：
一、主  文：
    廖德榮所犯如附表主文欄所示之罪，分別判處如附表主文欄
    所示之刑。應執行有期徒刑壹年貳月，扣案之第一級毒品海
    洛因（驗餘合計淨重拾貳點伍陸公克）及用以包裝上開毒品
    之包裝袋肆個、第二級毒品甲基安非他命（驗餘淨重點壹
    肆公克）及用以包裝上開毒品之分裝袋壹個均沒收銷燬
    之，扣案之分裝袋拾玖個、吸食器貳組均沒收。
二、犯罪事實要旨：
    廖德榮前於民國97年間因施用毒品案件，經本院以97年度毒
    聲字第1409號裁定送觀察、勒戒後，認有繼續施用毒品之傾
    向，再經本院以97年度毒聲字第1554號裁定令入戒治處所施
    以強制戒治，因戒治成效經評定為合格，於98年8 月31日停
    止戒治依法釋放，其所犯施用毒品犯行，則經臺灣桃園地方
    法院檢察署檢察官以98年度戒毒偵字第258 號為不起訴處分
    確定。詎其仍不知悛悔，於前開強制戒治執行完畢釋放後5
    年內，復分別基於施用第一級毒品海洛因、第二級毒品甲基
    安非他命之犯意，各於附表所示之時間、地點，以附表所示
    之方式，先後施用如附表所示之毒品。嗣分別於附表所示之
    時間、地點為警查獲，並分別扣得如附表所示之物。
三、附記事項：
    至被告於附表編號二「查獲經過」欄所示之時間、地點，為
    警查獲時，同時扣案之第一級毒品海洛因20包（驗前合計純
    質淨重87公克，驗餘合計淨重110.67公克）、第二級毒品甲
    基安非他命3 包（驗前合計純質淨重30.91 公克，驗餘合計
    淨重31.75 公克）、電子磅秤1 個，被告於本院準備程序中
    ，雖供承均為供其附表二所示施用第一級毒品海洛因、第二
    級毒品甲基安非他命所持有之毒品及所用之物，然上開查獲
    之毒品數量甚多，而與一般單純施用毒品者僅持有少量之毒
    品及通常無需以電子磅秤檢視購買毒品數量等情有悖，是被
    告上開供述已難俱信，況檢察官認被告此部分尚涉有販賣第
    一、二級毒品及意圖販賣而持有第一、二級毒品等罪嫌，前
    開扣案之第一級毒品海洛因20 包 、第二級毒品甲基安非他
    命3 包及電子磅秤1 個均為該案之重要證物，為免該案日後
    調查、審理困難，爰不於本案為沒收銷燬之諭知。至附表編
    號二「查獲經過」欄所示之時間、地點，同時扣案之分裝袋
    98 個 ，被告於本院準備程序時雖坦承為其所有，惟堅決否
    認係供附表編號二所示施用第一、二級毒品所用之物，本院
    復查無確據證明係供被告該次施用第一級毒品海洛因或施用
    第二級毒品甲基安非他命所用之物，自不得宣告沒收，附此
    敘明。
四、處罰條文：
    毒品危害防制條例第10條第1 項、第2 項、第18條第1 項前
    段，刑法第11條、第51條第5 款、第38條第1 項第2 款。
五、協商判決除有刑事訴訟法第455 條之4 第1 項第1 款於本訊
    問程序終結前，被告撤銷協商合意或檢察官撤回協商聲請者
    ；第2 款被告協商之意思非出於自由意志者；第4 款被告所
    犯之罪非第455 條之2 第1 項所定得以協商判決者；第6 款
    被告有其他較重之裁判上一罪之犯罪事實者；第7 款法院認
    應諭知免刑或免訴、不受理者情形之一，及違反同條第2 項
    「法院應於協商合意範圍內為判決；法院為協商判決所科之
    刑，以宣告緩刑或2 年以下有期徒刑、拘役或罰金為限」之
    規定者外，不得上訴。
六、如有前項得上訴之情形者，得自收受判決送達後10日內，向
    本院提出上訴書狀，上訴於第二審法院。
中    華    民    國   100    年    11    月    30    日
                        刑事庭      法  官  羅國鴻
                                    書記官  張筆隆
以上正本證明與原本無異
                                    書記官  張筆隆
中    華    民    國   100    年    11    月    30    日
【論罪科刑法條】
附錄本案論罪科刑依據之法條：
毒品危害防制條例第10條
施用第一級毒品者，處六月以上五年以下有期徒刑。
施用第二級毒品者，處三年以下有期徒刑。
附表：
┌──┬───────┬───────┬───────────┬────────┐
│編號│施用時間、地點│施用毒品之方式│     查獲經過         │    主文欄      │
│    │              │及所施用之毒品│                      │                │
├──┼───────┼───────┼───────────┼────────┤
│ 一 │100 年4 月15日│以將第一級毒品│嗣於100 年4 月15日下午│廖德榮施用第一級│
│    │中午某時，在其│海洛因摻入香菸│4 時10分許，在桃園縣平│毒品，處有期徒刑│
│    │桃園縣龍潭鄉中│內吸食之方式施│鎮市○○路○段454 巷5 │柒月，扣案之第一│
│    │興路489 巷12弄│用第一級毒品海│弄前為警查獲，並扣得供│級毒品海洛因（驗│
│    │9 號住處內。  │洛因1 次。    │其施用所持有之第一級毒│餘合計淨重拾貳點│
│    ├───────┼───────┤品海洛因4 包（驗前合計│伍陸公克）及用以│
│    │同上          │以將第二級毒品│純質淨重8.82公克，驗餘│包裝上開毒品之包│
│    │              │甲基安非他命置│合計淨重12.56 公克）、│裝袋肆個均沒收銷│
│    │              │入吸食器後用火│供其施用所持有之第二級│燬之，扣案之分裝│
│    │              │燒烤之方式，施│毒品甲基安非他命1 包（│袋拾玖個均沒收；│
│    │              │用第二級毒品甲│驗餘淨重3.1343公克），│又施用第二級毒品│
│    │              │基安非他命1 次│及其所有供其盛裝所施用│，處有期徒刑貳月│
│    │              │。            │第一級毒品海洛因、第二│，扣案之第二級毒│
│    │              │              │級毒品甲基安非他命所用│品甲基安非他命（│
│    │              │              │之分裝袋19個。        │驗餘淨重點壹│
│    │              │              │                      │肆公克）及用以│
│    │              │              │                      │包裝上開毒品之包│
│    │              │              │                      │裝袋壹個沒收銷燬│
│    │              │              │                      │之，扣案之分裝袋│
│    │              │              │                      │拾玖個均沒收。  │
├──┼───────┼───────┼───────────┼────────┤
│ 二 │100 年7 月1 日│以將第一級毒品│嗣於100 年7 月1 日下午│廖德榮施用第一級│
│    │下午1 時許，在│海洛因摻入香菸│2 時20分許，在左揭居所│毒品，處有期徒刑│
│    │其位於桃園縣龍│內吸食之方式，│內為警查獲，並扣得其所│柒月；又施用第二│
│    │潭鄉○○街269 │施用第一級毒品│有供其施用第二級毒品甲│級毒品，處有期徒│
│    │號居所內。    │海洛因1 次。  │基安非他命所用之吸食器│刑貳月，扣案之吸│
│    ├───────┼───────┤2 組。                │食器貳組均沒收。│
│    │同上          │以將第二級毒品│                      │                │
│    │              │甲基安非他命置│                      │                │
│    │              │入吸食器後用火│                      │                │
│    │              │燒烤之方式，施│                      │                │
│    │              │用第二級毒品甲│                      │                │
│    │              │基安非他命1 次│                      │                │
│    │              │。            │                      │                │
└──┴───────┴───────┴───────────┴────────┘